# 合并范围的确定

提问人：wx_6101071b01c6 时间：2021-08-02 15:17:00
您好 目前被审计单位A新设立一家公司C，被审计单位A持股80%，小股东B持股20%。董事会 7 人，被审计单位A有 5 人。但是小股东B提出了如下一票否决权的情况。请问下列情况一票否决权是否会影响被审计单位A合并公司C：
1 、公司的任何财务承诺金额超过[ ]的业务、资产或股权收购（包括公司设立任何新的子公司）。
2 、公司出售或以其他方式处置任何超出[ ]金额的业务、资产或股权。
3 、签订、更改或终止（为避免疑问，该等终止包括提供任何终止的事先通知或告知中止自动续期意向的事先通知）超过[ ]的任何关联方交易。
4.审阅并批准或修改与公司的任何投资或项目相关的任何设计和/或工程工作计划、投资计划、商业计划或融资计划，但经股东会批准的业务计划、投资计划或经营计划中规定的计划除外。
5 、公司发生任何借款负债（包括第三方担保、租赁及类似义务），或为担保债务而在公司任何资产上设立任何质押、留置权、押记、权利负担或抵押，但(i) 在正常经营中或经批准的商业计划、投资计划或经营计划以外发生的公司一个日历年度内不超过人民币[ ]的额外负债，或(ii)公司现有组合贷款协议中包含的负债除外。

回答人：chenyiwei
要关注的是：这些事项在企业正常经营过程中是否几乎不会发生，一旦发生即属于对被投资企业产生根本性影响的重大事项，因而小股东的否决权属于保护性权利？
如果是，则这些否决权不影响A对C具有控制权的判断；反之则会有影响。